【裁判字號】    98,抗,1164
【裁判日期】    981126
【裁判案由】    延長羈押
【裁判全文】
臺灣高等法院臺中分院刑事裁定          98年度抗字第1164號
抗  告  人
即  被  告  甲○○
上列抗告人因延長羈押案件，不服臺灣臺中地方法院中華民國98
年11月2 日裁定（98年度重訴字第2025號），提起抗告，本院裁
定如下：
    主  文
抗告駁回。
    理  由
一、本件抗告意旨略以：抗告人即被告因違反毒品危害防制條例
    案件，於98年6月9日經地院訊問後，認為被告有刑事訴訟法
    第101條第1項第3款，裁定羈押，於98年8月31日經地院訊問
    後，認為羈押原因仍然存在，仍有羈押之必要，自98年9月9
    日起延長羈押2個月。惟查抗告人於98年11月8日羈押期滿尚
    未收到延長羈押之裁定正本，仍然繼續羈押被告，依法提出
    抗告，按刑事訴訟法第108條第2項明文規定，羈押期滿，延
    長羈押之裁定未經合法送達者，視為撤銷羈押云云。
二、按裁判因對外諭知始發生效力。另裁定以當庭所為者為限，
    應宣示之；應宣示之裁定，於宣示之翌日公告之，並通知當
    事人；裁判製作裁判書者，除有特別規定外，應以正本送達
    於當事人、代理人、辯護人及其他受裁判之人，刑事訴訟法
    第224條第2項、第225條第3項、第227條第1項亦分別著有明
    文。故當庭所為之裁定，應於宣示時生效；非當庭所為之裁
    定，應於該裁定書正本送達於當事人、代理人、辯護人及其
    他受裁判之人時始發生效力。次按法院為羈押之裁定時，其
    本質上係使刑事訴訟程序得以順利進行，或為保全證據或為
    擔保嗣後刑之執行，而對被告所實施剝奪其人身自由之強制
    處分，法院僅須審查被告犯罪嫌疑是否重大、與有無賴此保
    全偵審或執行之必要，關於羈押原因之判斷，尚不適用訴訟
    法上之嚴格證明原則。且被告有無刑事訴訟法第101條第1項
    各款規定之情形，應否羈押及羈押後其原因是否仍然存在，
    有無繼續羈押之必要，俱屬事實問題，法院容有依法認定裁
    量之職權。次按刑事訴訟法第101 條所謂羈押之必要與否，
    應按照訴訟進行程度及其他一切情事，由事實審法院斟酌認
    定，聲請停止羈押，除有同法第114 條各款所列情形之一不
    得駁回者外，准許與否，該管法院有自由裁量之權。又所謂
    羈押必要性，係由法院就具體個案，依職權衡酌是否有非予
    羈押顯難保全證據或難以遂行訴訟程序者為依據，法院在不
    違背通常生活經驗之定則或論理法則時，依法自有審酌認定
    之職權。
三、經查：本件抗告人即被告甲○○因違反毒品危害防制條例案
    件，經原審訊問後，認有刑事訴訟法第101 條第1項第3款之
    情形，非予羈押顯難進行審判、執行，於98年6月9日執行羈
    押，並於98年9月9日延長羈押。嗣經原審於98年11月2 日訊
    問後，認被告甲○○所涉犯係屬法定本刑死刑、無期徒刑之
    罪，自可預期被告有為規避刑罰執行之可能性，又本案具體
    情況之犯罪事實被告甲○○與其他共同被告所運輸之海洛因
    數量非少，罪責非輕，更有規避刑罰執行之可能，又其等涉
    嫌跨國境運輸海洛因，益足認被告有逃避刑事追訴、審判、
    執行之情，而有羈押之必要，因而認為原羈押原因既仍然存
    在，仍有繼續羈押之必要，當庭宣示自98年11月9 日起延長
    羈押2月，經核並無不合。至抗告意旨所指98年11月8日羈押
    期滿尚未收到延長羈押之裁定正本，應視為撤銷羈押云云，
    惟原審係於98年11月2日當庭宣示被告應自98年11月9日起延
    長羈押2 月，有該日原審審判筆錄在卷可稽，則原審諭知被
    告延長羈押之裁定於宣示時即發生效力，抗告人上開抗告意
    旨顯有誤會，其指摘原延長羈押之裁定不當，提起抗告，為
    無理由，應予駁回。
四、據上論結，應依刑事訴訟法第412條，裁定如主文。
中    華    民    國    98    年    11    月    26    日
            刑事第七庭    審判長法  官  林  榮  龍
                                法  官  江  錫  麟
                                法  官  張  惠  立
上列正本證明與原本無異。
不得再抗告。
                                書記官  陳  慈  傳
中    華    民    國    98    年    11    月    30    日


司法院資訊處製作；財團法人民間司法改革基金會備份。
